# 请教陈版主，母公司将药品批准文号权属划转子公司

提问人：ytfsj 时间：2021-01-15 16:43:11
请教陈版主，母公司准备将药品批准文号权属划转子公司，母公司无形资产等账务中无该药品批准文号，但权属确实属于母公司，目前该药品批准文号市场价值几千万。后续推进权属变更工作，若母公司存在无偿划拨、付出对价两种情况，母公司是否进行账务处理，子公司是否进行账务处理，是否需评估该项资产，协议划转后可能会产生哪些税务问题，证监会是否对上市公司的此类情况有具体列报披露规定？

回答人：chenyiwei
1 、如果无偿划转的，则双方均不做账务处理；如果作价转让的，则按作价金额分别进行资产处置和资产购买的会计处理，但交易价格显著不公允的除外。
2 、如果该子公司为非全资子公司，则应在评估基础上按评估值作价转让，以免被质疑为与少数股东之间的利益输送。

提问人：18086508379 时间：2021-01-19 15:57:46
请教陈版
为何“如果无偿划转的，则双方均不做账务处理”
这个不满足权益-性-交易嘛，还是有其他考量呢，谢谢

回答人：chenyiwei
母子公司之间的无偿划转一般采用账面价值作为计量基础。母公司账面原先批文的账面价值为零。

提问人：xlng 时间：2021-05-21 16:09:05
请教陈版
如果是并购外部公司，标的公司净资产中包含一批药品批准文号，已请评估公司做评估报告，这部分根据评估报告确定价值作为公允价值确认商誉，是否存在税会差异？是否需要确认递延？

回答人：chenyiwei
药品批文应在合并报表中确认为无形资产，在合理确定的受益年限内摊销。这部分无形资产对应的应纳税暂时性差异应确认递延所得税负债。